臺灣南投地方法院刑事裁定
111年度聲字第292號
聲  請  人  臺灣南投地方檢察署檢察官 
受  刑  人  詹貴婷



上列聲請人因受刑人數罪併罰有二裁判以上，聲請定其應執行之
刑（111年度執聲字第158號），本院裁定如下：
    主  文
詹貴婷所犯如附件所示之各罪所處之刑，應執行有期徒刑伍年陸
月。
    理  由
一、聲請意旨略以：受刑人詹貴婷因犯詐欺等案件，先後經判決
    確定如附件，應依刑法第53條及第51條第5款，定其應執行
    之刑，爰依刑事訴訟法第477條第1項規定聲請裁定等語。
二、按依刑法第53條及第54條應依刑法第51條第5款至第7款之規
    定，定其應執行之刑者，由該案犯罪事實最後判決之法院之
    檢察官，聲請該法院裁定之；次按裁判確定前犯數罪者，併
    合處罰之。但有下列情形之一者，不在此限：一、得易科罰
    金之罪與不得易科罰金之罪。二、得易科罰金之罪與不得易
    服社會勞動之罪。三、得易服社會勞動之罪與不得易科罰金
    之罪。四、得易服社會勞動之罪與不得易服社會勞動之罪。
    前項但書情形，受刑人請求檢察官聲請定應執行刑者，依第
    51條規定定之；數罪併罰，有二裁判以上宣告多數有期徒刑
    者，於各刑中之最長期以上，各刑合併之刑期以下，定其刑
    期，但不得逾30年，刑事訴訟法第477條第1項、刑法第50條
    第1項、第2項、第51條第5款、第53條分別定有明文。又按
    數罪併罰之定應執行之刑，係出於刑罰經濟與責罰相當之考
    量，並非予以犯罪行為人或受刑人不當之利益，為一種特別
    的量刑過程，相較於刑法第57條所定科刑時應審酌之事項係
    對一般犯罪行為之裁量，為定應執行刑之宣告，乃對犯罪行
    為人本身及所犯各罪之總檢視，除應考量行為人所犯數罪反
    應出之人格特性，並應權衡審酌行為人之責任與整體刑法目
    的及相關刑事政策，在量刑權之法律拘束性原則下，依刑法
    第51條第5款之規定，採限制加重原則，以宣告各刑中之最
    長期為下限，各刑合併之刑期為上限，但最長不得逾30年，
    資為量刑自由裁量權之外部性界限，並應受法秩序理念規範
    之比例原則、平等原則、責罰相當原則、重複評價禁止原則
    等自由裁量權之內部抽象價值要求界限之支配，以使輕重得
    宜，罰當其責，俾符合法律授與裁量權之目的，以區別數罪
    併罰與單純數罪之不同，兼顧刑罰衡平原則，此有最高法院
    100年度台抗字第440號裁定意旨可供參照。另按法律上屬於
    自由裁量之事項，有其外部性界限及內部性界限，並非概無
    拘束，依據法律之具體規定，法院應在其範圍內選擇為適當
    之裁判者，為外部性界限，而法院為裁判時，應考量法律之
    目的，及法律秩序之理念所在者，為內部性界限，法院為裁
    判時，二者均不得有所踰越，此有最高法院80年度台非字第
    473號判決意旨可資參照。是以數罪併罰，有二裁判以上，
    定其應執行之刑時，固屬於法院自由裁量之事項，然仍應受
    前揭外部性界限及內部性界限之拘束。再按數罪併罰中之一
    罪，依刑法規定得易科罰金，若因與不得易科之他罪併合處
    罰結果而不得易科罰金時，原可易科部分所處之刑，自亦無
    庸為易科折算標準之記載，此有司法院大法官釋字第144號
    解釋意旨可參。末按裁判確定前犯數罪而併合處罰之案件，
    有二以上之裁判，應依刑法第51條第5款至第7款定應執行之
    刑時，最後事實審法院即應據該院檢察官之聲請，以裁定定
    其應執行之刑，殊不能因數罪中之一部分犯罪之刑業經執行
    完畢，而認檢察官之聲請為不合法，予以駁回，此也有最高
    法院47年度台抗字第2號裁定意旨可資參照。
三、受刑人因犯如附件所示各罪，分別經法院判處如附件所示之
    刑確定在案，其最後審理事實諭知判決者，為本院110年度
    訴字第240號判決，本院自有管轄權。本案經受刑人向檢察
    官聲請就該各罪定其應執行之刑，有刑事判決書、臺灣高等
    法院被告前案紀錄表及民國111年5月26日臺灣南投地方檢察
    署刑法第50條第1項但書案件是否請求定應執行刑調查表在
    卷可按。另受刑人所犯如附件編號3、4、12 所示之罪雖屬
    得易科罰金之罪，但因與附件其餘所示屬不得易科罰金之罪
    合併處罰結果，依前揭說明，於定應執行刑時原可易科部分
    所處之刑，即無庸為易科罰金折算標準之諭知。而受刑人所
    犯如附件編號1至12所示等罪，前經臺灣臺中地方法院以110
    年度聲字第3033號裁定定應執行有期徒刑5年2月確定，是本
    院定應執行刑，除不得逾越刑法第51條第5款所定法律之外
    部界限，即不得重於如附件所示各罪加計之總和外，亦應受
    內部界限之拘束，即不得重於上開所定執行刑與其餘各罪之
    刑加計後之總和。
四、綜上所述，聲請人以本院為上開案件犯罪事實最後判決之法
    院，聲請定其應執行之刑，經本院審核卷附如附件所示案件
    之判決書、臺灣高等法院被告前案紀錄表等件後，認本件聲
    請正當，併審酌受刑人於本院訊問時表示希望有機會可以減
    輕其刑，我與被害人有和解，也非常後悔等語，及受刑人所
    犯除如附件編號3、4、12所示等罪為不能安全駕駛致交通危
    險罪、偽造文書罪外，其餘如附件所示之罪，均為參加同一
    詐欺集團所犯之加重詐欺取財罪，其所擔任角色均為車手人
    員，且係於108年8月間密集所犯，犯罪類型、動機、手段及
    目的均相同，所彰顯之人格面並無不同，責任非難重複性較
    高，又受刑人所犯如附件編號3、4、12所示等罪，係侵害社
    會法益，其餘如附件所示各罪均為侵害財產法益，並非侵害
    不可代替或不可回復性之個人法益，復參諸各罪依其犯罪情
    節所量定之刑、曾定應執行刑所形成之刑期上限，及前揭所
    述之比例原則、責罰相當原則、重複評價禁止原則等自由裁
    量權之內部性界限等情狀，定其應執行之刑。至受刑人所犯
    如附件編號3所示之罪，雖已以易科罰金之方式執行完畢，
    然依前揭說明，本案既合於定應執行刑之規定，自不能以此
    認本案聲請不合法。
五、依刑事訴訟法第477條第1項，刑法第50條第1項但書第1 款
    、第2 項、第53條、第51條第5款，裁定如主文。
中　　華　　民　　國　　111 　年　　8 　　月　　9 　　日
                  刑事第四庭  法  官    林昱志 
以上正本證明與原本無異。
如不服本裁定，應於裁定送達後5日內向本院提出抗告狀。
                              書記官    廖健雄
中　　華　　民　　國　　111 　年　　8 　　月　　10　　日